---
title: "R Notebook"
output: html_notebook
---

# Что такое R? Зачем он тебе?

Для анализа данных можно использовать как Python так и R. Не будем сейчас рассматривать плюсы и минусы одного и другого. 

* R является Свободным программным обеспечением.
* R — это очень общий пакет статистического анализа.
* R широко используется в социальных науках, статистике, экономике, страховом деле, социологии, финансах, физике высоких энергий и так далее.
* R доступен для всех операционных систем, включая Linux, Mac OS, Windows.
* R — объектно ориентированный. Теоретически, всё что угодно может быть сохранено как объект R.
* R — матричный язык.
* R включает длинный список функций и пакетов, написанных пользователями. Смотрите: CRAN Contributed packages(англ.).
* R использует более систематичный синтаксис, нежели Stata или SAS.

# Начало

## Установка R/RStudio

RStudio - удобная IDE для работы с R. Можно конечно работать из vim'a, любого блокнота, но для рисовки графиков, скачивания пакетов удобнее иметь RStudio.

1. R: https://cran.r-project.org/bin/windows/base/
2. RStudio: https://www.rstudio.com/products/rstudio/

## Первые шаги

Запустим Rstudio. Пока у нас не создано ни одного проекта и скрипта. Давайте это исправим. 

```
File -> New -> RScript
```

Проверим, что R установился. В файле выполним 

```{r}
2 + 2
```

Задача посложнее

```{r}
mean(c(1, 2))
```

Остановимся подробнее. 

Как узнать, как правильно вызывать функцию? Для этого надо научиться получать справку. Есть два пути. Первый — вызвать команду
справки:

```
help(mean)
```

Или в консоле в Rstudio (окошко снизу)

```
?mean
```



